臺灣臺南地方法院刑事判決　　　　　　　 96年度易字第215號
公　訴　人　臺灣臺南地方法院檢察署檢察官
被　　　告　甲○○
上列被告因違反毒品危害防制條例案件，經檢察官提起公訴（96
年度毒偵字第170號），本院判決如下：
    主  文
甲○○無罪。
    理  由
一、公訴意旨略以：被告甲○○於民國九十六年一月二日下午五
    時許，在臺南縣歸仁鄉○○村○○○○街口附近路旁，持有
    第二級毒品安非他命一包（毛重四‧五公克），經警於上開
    時、地執行巡邏勤務，發現其與友人林勝運在該處行跡可疑
    而上前詢問，當場查獲甲○○將上開毒品丟棄在附近之地上
    ，並扣得第二級毒品安非他命一包（毛重四‧五公克）。因
    認被告涉犯毒品危害防制條例第十一條第二項之持有第二級
    毒品罪嫌。
二、按犯罪事實應依證據認定之，無證據不得認定犯罪事實；不
    能證明被告犯罪者，應諭知無罪之判決，刑事訴訟法第一百
    五十四條第二項、第三百零一條第一項分別定有明文。
三、本件公訴人認被告涉犯持有第二級毒品犯行，無非以證人林
    勝運、丙○○之證詞、卷附丙○○職員之職務報告、被告驗
    尿報告、現場照片、毒品初步檢驗報告單及扣案白色結晶性
    粉末一包為其論據。訊之被告堅決否認上開犯行，辯稱：該
    扣案白色結晶粉末一包，並非其所持有，是警員栽贓等語。
四、經查：
  (一)關於證據能力之認定：
    1.按刑事訴訟採直接審理及言詞審理主義，證據資料必須由
      法院在審判期日依法定程序直接調查，始得採為判斷之依
      據。又證人，係以其證言為證據資料，必須到庭以言詞陳
      述，始具證據能力，而得採為判斷之依據；證人於審判外
      之言詞或書面陳述，除法律有規定者外，不得作為證據；
      而司法警察（官）職務上製作之報告文書，或係基於他人
      之陳述而作成，或為其判斷之意見，或係基於其本身之見
      聞而撰具，屬審判外之書面陳述，無從由法院依直接及言
      詞審理方式加以調查，應無證據能力（最高法院八十九年
      台上字第五三六四、九十一年台上字第七四九六、九十一
      年台上字第六五二七、九十三年台上字第一二○八號判決
      意旨參照）。查本件檢察官起訴之證據之一，即臺南縣警
      察局歸仁分局歸仁派出所警員丙○○之「職務報告」，係
      警察本於其職務作成之報告文書，乃審判外之書面陳述，
      無從由法院依直接及言詞審理方式加以調查，應無證據能
      力。
    2.公訴人所引用之其餘供述或非供述證據，被告於本案言詞
      辯論終結前，並未爭執其證據能力，本院審酌各該證據均
      非違法蒐證取得之證據，並無證據力明顯過低之情形，復
      經本院於審判期日就上開證據依法進行調查、辯論，依法
      應有證據能力。
  (二)被告無罪之理由：
    本件扣案之白色結晶性粉末一包（毛重四‧五公克）經查獲
    警員初步以聯勤二○四廠製造之煙毒檢驗Ａ包試劑初步檢驗
    結果，雖呈安非他命反應，惟經本院職權將上開扣案白色結
    晶性粉末再囑託行政院衛生署管制藥品管理局，以氣相層析
    質譜儀（ＧＣ／ＭＳ）法暨霍氏紅外線光譜儀（ＦＴ─ＩＲ
    ）法鑑定結果，該包白色結晶性粉末並未檢出嗎啡、安非他
    命、甲基安非他命、潘他唑新、ＭＤＭＡ、ＭＤＡ……等毒
    品成分，有行政院衛生署管制藥品管理局九十六年八月三十
    一日出具之管檢字第○九六○○○九○一七號鑑定書附卷可
    證（見本院卷第七三頁），足見扣案之白色結晶性粉末一包
    （毛重四‧五公克）非屬毒品危害防制條例第二條管制之毒
    品，則縱被告持有該包白色結晶性粉末，亦不構成同條例第
    十一條第二項之持有第二級毒品罪，依法自應為被告無罪判
    決之諭知。
據上論斷，應依刑事訴訟法第三百零一條第一項前段，判決如主
文。
本案經檢察官乙○○到庭執行職務。
中　　華　　民　　國　　96　　年　　9 　　月　　28　　日
　　　　　　　　　刑事第五庭  審判長 法　官 沈揚仁
                                     法  官 林逸梅
                                     法  官 林欣玲
以上正本證明與原本無異。
如不服本判決應於收受本判決後10日內向本院提出上訴書狀，並
應敘述具體理由。如未敘述上訴理由者，應於上訴期間屆滿後20
日內向本院補提理由書狀（均須按他造當事人之人數附繕本）「
切勿逕送上級法院」。
　　　　　　　　　　　　　　　　　   書記官 鄭佩玉
中　　華　　民　　國　　96　　年　　9 　　月　　28　　日
